【裁判字號】    95,交聲,190
【裁判日期】    950320
【裁判案由】    聲明異議
【裁判全文】
臺灣臺中地方法院交通事件裁定         95年度交聲字第190號
原處分機關    交通部公路總局臺中區監理所
異  議  人
即受處分人    甲○○
上列受處分人因違反道路交通管理處罰條例案件，對於交通部公
路總局臺中區監理所九十二年十二月三十日、九十五年一月二十
三日所為之裁決（中監違字第裁六○─Ｉ00000000號、
第裁六○─ＧＣ0000000號裁決書），聲明異議，本院裁
定如下：
    主  文
異議駁回。
    理  由
一、原處分機關略以：本案係彰化縣警察局員警舉發受處分人甲
    ○○駕駛車號Ｚ四－三三一號自用大貨車，於民國九十二年
    十月九日二十時三十八分許，在彰化市○○○路、中央路處
    ，因「不依號誌指示行駛」違規，經當場攔檢舉發，受處分
    人未依指定之應到案日期前到案，本所遂於九十二年十二月
    三十日以中監違字第裁六○－Ｉ00000000號裁決書
    ，裁處受處分人罰鍰新臺幣一千八百元整，並記違規點數一
    點，該裁決書於九十三年一月二日郵寄送達，受處分人逾期
    不繳納罰緩，依裁決書主文於九十三年三月十八日逕行註銷
    汽車駕照；嗣因受處分人於九十四年十一月十一日二十一時
    二十五分許，在臺中市○○○○路、公益路處，經臺中市警
    察局第四分局員警舉發其駕駛Ｚ四－三三一號自用大貨車「
    未領有駕駛執照駕駛大型車」違規，並經當場攔檢舉發，受
    處分人雖按時到案，本所仍認需依法裁處，於九十五年一月
    二十三日以中監違字第裁六○－ＧＣ0000000號裁決
    書，裁處受處分人罰鍰新臺幣六萬元整，於法並無不合等語
    。
二、受處分人異議意旨略以：伊於彰化市○○○路違規，有請家
    人幫忙繳交罰金，但忘記繳，後來監理所寄裁決書到伊的戶
    籍地臺中市○區○○○街一一九號，由伊父親簽收，因不識
    字而將掛號信件丟棄，伊未和伊父親同住，是住臺中市○○
    ○街九五號，因罰款未繳經電腦作業吊銷駕照，伊並不知情
    ；九十四年十一月十一日再度違規，經查才知因罰單未處理
    致無照駕駛，造成高額罰款，年關屆至，請求分期付款，為
    此聲明異議等語。
三、按受處分人，不服道路交通管理處罰條例第八條所定主管機
    關所為之處罰，得於接到裁決書之翌日起二十日內，向管轄
    地方法院聲明異議；又聲明異議，應以司法狀紙，敘述異議
    之理由，提出於原處分機關為之，道路交通管理處罰條例第
    八十七條第一項、道路交通案件處理辦法第十三條前段分別
    定有明文。次按汽車駕駛人轉彎時，有不依標誌、標線、號
    誌指示之情形者，處新臺幣六百元以上一千八百元以下罰鍰
    ；汽車駕駛人有第四十八條所列條款情形者，除依原條款處
    罰鍰外，並記違規點數一點；汽車駕駛人駕駛聯結車、大客
    車、大貨車，未領有駕駛執照駕車，汽車所有人及駕駛人各
    處新臺幣四萬元以上八萬元以下罰鍰，並當場禁止其駕駛；
    當場舉發者，應填記駕駛人或行為人姓名、性別、出生年月
    日、地址、身分證統一號碼及車主姓名、地址、車牌號碼、
    車輛種類。被查獲之駕駛人或行為人為受處分人時，應將該
    通知單填記後交付該行為人簽名或蓋章收受之。道路交通管
    理處罰條例第四十八條第一項第二款、第六十三條、第二十
    一之一條第一項第一款、違反道路交通管理事件統一裁罰基
    準及處理細則第十一條與違反道路交通管理事件統一裁罰基
    準表分別定有明文。
四、經查：
（一）本件受處分人甲○○，駕駛之車號Ｚ四－三三一號自用大
      貨車，於九十二年十月九日二十時三十八分許，行經彰化
      市○○○路、中央路處，因「不依號誌指示行駛」之違規
      事實，為員警當場舉發開立舉發通知單並交付之，有舉發
      通知單一件在卷可稽，亦為受處分人所不否認，然其未依
      指定之應到案日期前到案，亦未於認為舉發之事實與違規
      情形相符時，逕以最低處罰標準在限期內自動繳納罰款結
      案，裁決所遂於九十二年十二月三十日以中監違字第裁六
      ○－Ｉ00000000號裁決書，裁處受處分人罰鍰新
      臺幣一千八百元整，並記違規點數一點，該裁決書於九十
      三年一月二日郵寄送達受處分人之戶籍地臺中市○區○○
      ○街一一九號，由其父詹清霖代為簽收，已依行政程序法
      第七十二條第一項、第七十三條第一項為合法送達，有掛
      號郵件收件回執、受處分人及詹清霖戶籍資料查詢單各一
      件在卷可稽，受處分人逾期不繳納罰鍰，則依裁決書主文
      於九十三年三月十八日逕行註銷汽車駕照（註銷期間為九
      十三年二月十四日至九十四年二月十三日），經核並無不
      合，且受處分人倘對上開原處分裁決書不服，自應於收受
      該裁決書之翌日即九十三年一月三日起二十日內提出異議
      ，惟受處人遲於九十五年一月二十七日始行具狀聲明異議
      ，有受處人交通聲明異議狀上之日期可憑，其異議顯逾前
      開二十日法定期限，且無從命其補正，自應予以駁回。
（二）受處分人又於九十四年十一月十一日二十一時二十五分許
      ，因駕駛車號Ｚ四－三三一號自用大貨車，經臺中市警察
      局第四分局員警舉發其駕駛Ｚ四－三三一號自用大貨車「
      未領有駕駛執照駕駛大型車」違規，並經當場攔檢舉發開
      單交付之，受處分人雖按時到案申訴，並為上揭異議；然
      受處分人曾於九十三年十一月一日因無照駕駛經警攔檢舉
      發並扣號牌一面，該案已於九十三年十二月二十日繳納結
      案，有移送書、違規查詢報表、受處分人汽車駕照基本資
      料附卷可參，異議人稱其不知駕照被逕行註銷，顯不足採
      信。原處分機關依法裁決，於九十五年一月二十三日以中
      監違字第裁六○－ＧＣ0000000號裁決書，裁處受
      處分人罰鍰新臺幣六萬元整，並無不當。至受處分人所稱
      罰鍰金額過於龐大，無力負擔，希望能分期繳納云云，與
      本案事實之認定無涉，且業經臺中區監理所函覆如下：「
      ... 臺端普通小客車駕照已被依法逕行註銷，惟縱使有普
      通小客車駕照資格，依法仍不得駕駛大貨車，否則即違反
      道路交通管理處罰條例第二十一條之一規定...，警方第
      ＧＣ0000000號違規通知單係處罰車輛駕駛人，申
      訴經濟困難，衡情堪憫，惟礙於法令規定，歉難從輕裁處
      ，目前尚無法令可資辦理分期繳納。」，有交通部公路總
      局臺中區監理所中監自字第○九五○○○五○一八號函在
      卷可稽，其猶執陳詞提出本件異議，顯無理由，應予駁回
      。
五、爰依道路交通管理處罰條例第八十七條第二項、道路交通案
    件處理辦法第十九條，裁定如主文。
中    華    民    國  九十五  年    三    月   二十   日
                  交通法庭  法  官  莊  秋  燕
以上正本證明與原本無異。
如不服本裁定應於送達後五日內向本院提出抗告狀。
                            書記官  莊  玉  惠
中    華    民    國  九十五  年    三    月  二十一  日


司法院資訊處製作；財團法人民間司法改革基金會備份。
